臺灣高雄地方法院刑事判決　　　　　　　100年度易字第670號
公　訴　人　臺灣高雄地方法院檢察署檢察官
被　　　告　施俊吉
選任辯護人　陳魁元律師
上列被告因竊盜等案件，經檢察官提起公訴（99年度偵字第1909
6號），本院判決如下：
    主  文
施俊吉犯附表一所示之罪，各處附表一所示之刑。應執行有期徒
刑肆年，附表二所示之物均沒收。
其他被訴部分（民國九十八年十二月十日共同犯攜帶兇器毀越門
扇及安全設備夜間侵入住宅竊盜）免訴。
    事  實
一、施俊吉前因搶奪案件，分別經本院以89年度訴字第2397號、
    92年度訴字第2264號判決判處有期徒刑2年6月、1年6月確定
    ，兩罪接續執行，於民國95年9月6日縮短刑期假釋出監並付
    保護管束，甫於95年10月10日保護管束期滿未經撤銷視為執
    行完畢。詎猶不知悔改，竟分別為以下犯行：
  (一)施俊吉明知引擎號碼00000000000000號賓士廠牌自用小客車
    為來路不明之贓物（該車係陳惠娟所有，於98年7 月28日上
    午4 時許，在高雄市前鎮區○○○路395號之1前遭竊，原車
    牌號碼為1122-XK 號，下稱系爭汽車），竟仍基於故買贓物
    之犯意，於98年間7 月28日上午4 時許至98年9 月21日前某
    日，以30萬元之價格向洪慶峰購入，復為躲避追緝，於98年
    9 月21日合法購入車牌號碼5552-WZ 號自用小客車後，將該
    車牌號碼5552-WZ 號之車牌2 面懸掛於系爭汽車以掩飾其犯
    行，嗣於99年6 月1 日在其不知情之女友吳怡萩位於高雄市
    鳳山區○○○路112 號住處執行搜索時查獲上情，並扣得系
    爭汽車（業已發還陳惠娟保管）。
  (二)與真實姓名、年籍不詳，綽號「胖仔」、「俊仔」之成年男
    子，共同基於意圖為自己不法所有之犯意聯絡，結夥3 人以
    上，於99年1 月19日晚上11時許，趁四下無人之際，推由施
    俊吉在旁把風，由「胖仔」、「俊仔」共同持「胖仔」所有
    如附表二編號1所示客觀上足供兇器使用之扳手1支（未扣案
    ），竊取適時停放於高雄市鳳山區○○○路、文教路口簡慧
    玲所有之車牌號碼1107-XE號車牌2面得逞。
  (三)與真實姓名、年籍不詳，綽號「胖仔」、「俊仔」之成年男
    子，共同基於意圖為自己不法所有之犯意聯絡，結夥3 人以
    上，於99年1月20日凌晨2時6分許（起訴書誤載為4時許，應
    予更正）之夜間，由「胖仔」、「俊仔」持胖仔所有如附表
    二編號2 所示客觀上足供兇器使用之千斤頂1 組（未扣案）
    破壞李再生、蘇秀豔位於高雄市○○區○○路279 號倉庫之
    鐵捲門，入內後發現無人居住，遂於同日凌晨3 時30分許之
    夜間（起訴書誤載為4 時許，應予更正），接續推由施俊吉
    駕車擋住李再生、蘇秀豔位於上開倉庫對面之高雄市○○區
    ○○路298 號住處鐵捲門以掩人耳目，再接續由「胖仔」、
    「俊仔」持上開千斤頂破壞該住處鐵捲門後，由「俊仔」進
    入該住處內竊取晶片鑰匙2 付，即持該等晶片鑰匙接續竊得
    停放於上開住處內蘇秀豔持有之車牌號碼8578-WK 號賓士廠
    牌S350型號之自用小客車及停放於前揭倉庫內蘇秀豔所有之
    車牌號碼5106-NX 號賓士廠牌C230型號之自用小客車各1 輛
    。
  (四)與真實姓名、年籍不詳，綽號「胖仔」之成年男子，共同基
    於意圖為自己不法所有之犯意聯絡，於99年2月13日凌晨4時
    許之夜間，推由「胖仔」先持其所有如附表二編號3 所示客
    觀上可供兇器使用之鐵撬1 支（未扣案）破壞盧西卿、廖月
    枝位於高雄市○○區○○街308 號住處之鐵捲門後，施俊吉
    即隨同「胖仔」一同進入該住處內，共同竊取現金新臺幣（
    下同）10萬餘元得手，並由「胖仔」持置放於該住處客廳內
    之晶片鑰匙，竊得廖月枝持有車牌號碼8968-UU 號Lexus 廠
    牌自用小客車後離去，兩人隨即朋分竊得款項花用。
  (五)與真實姓名、年籍不詳，綽號「胖仔」之成年男子，共同基
    於意圖為自己不法所有、偽造特種文書之犯意聯絡，於99年
    2月13日凌晨4時20分許，由施俊吉駕駛系爭汽車搭載「胖仔
    」行經高雄市○○區○○路32號前，見適時停放於該處李淑
    貞所有車牌號碼3813-TE 號自用小客車無人看管，即推由施
    俊吉在車上把風，由「胖仔」持其所有如附表二編號1 所示
    客觀上可供兇器使用之扳手1支，竊取車牌號碼3813-TE號自
    用小客車之前後2 面車牌得手，「胖仔」並旋於系爭汽車上
    ，以不詳之方式，將該2面車牌之車牌號碼，由3813-TE號變
    造為3819-IE 號，足生損害於公路監理機關對於公路行車及
    車籍資料管理之正確性。
  (六)與真實姓名、年籍不詳，綽號「胖仔」之成年男子，共同基
    於意圖為自己不法所有之犯意聯絡，於99年2月21日凌晨4時
    許之夜間，推由「胖仔」持其所有如附表二編號2 所示客觀
    上可供兇器使用之千斤頂1 組破壞李宗鑫、黃秀翎位於高雄
    市○○區○○街187 號住處之鐵捲門後，施俊吉即隨同「胖
    仔」一同進入該住處內，共同竊取現金2 萬元、內有金飾（
    經典當得款10數萬元）、存摺等物之保險箱1 只得手。
二、嗣經簡慧玲、李再生、蘇秀豔、盧西卿、廖月枝、李淑貞、
    李宗鑫、黃秀翎等人報警處理，經警綜合現場相關跡證研判
    ，上開事實欄(二)至(六)所示之犯罪手法相同，應係同一集團人
    員所為，再經警調閱施俊吉所使用門號0000000000號行動電
    話之雙向通聯記錄，發現施俊吉確有於上開事實欄(三)所示時
    間出現於案發地點附近，並採集車牌號碼3813-TE 號車牌上
    之所留存之指紋送鑑，確認送鑑掌紋核與施俊吉之左手掌紋
    相符，始循線查獲上情。
三、案經高雄市政府警察局三民第二分局移送臺灣高雄地方法院
    檢察署檢察官偵查起訴。
    理  由
壹、證據能力部分：
    被告以外之人於審判外之陳述，雖不符同法第159 條之1 至
    第159 條之4 之規定，但經當事人於審判程序同意作為證據
    ，法院審酌該言詞陳述或書面陳述作成時之情況，認為適當
    者，亦得為證據，同法第159 條之5 第1 項定有明文。本判
    決所引用之傳聞證據，均經本院依法踐行調查證據程序，當
    事人於審判程序亦同意作為證據，本院審酌證據資料作成時
    之情況，並無違法不當及證明力明顯過低之瑕疵，且無依法
    應排除其證據能力之情形，認以之作為證據應屬適當，故有
    證據能力。
貳、實體部分：
一、有罪部分：
  (一)被告施俊吉所犯如事實欄(一)所示故買贓物犯行：
    訊據被告固坦承曾於98年間7 月28日上午4 時許至98年9 月
    21日前某日，以30萬元之價格向洪慶峰購入系爭汽車，嗣並
    於98年9 月21日購入車牌號碼5552-WZ 號自用小客車後，將
    該車牌號碼5552-WZ 號之車牌2 面懸掛於系爭汽車等情，惟
    矢口否認有何故買贓物犯行，辯稱：伊購買系爭汽車時並不
    知該車為贓物，購買當時該車已沒有車牌，且洪慶峰告知系
    爭汽車係權利車，伊因貪小便宜才會購買云云。經查：
  1.系爭汽車為被害人陳惠娟所有，於98年7月28日凌晨4時許，
    在高雄市前鎮區○○○路395號之1前遭竊之贓物，嗣於98年
    間7 月28日上午4 時許至98年9 月21日前某日，由被告以30
    萬元之價格向洪慶峰購入，嗣並於98年9 月21日合法購入車
    牌號碼5552-WZ 號自用小客車後，將該車牌號碼5552-WZ 號
    之車牌2 面懸掛於系爭汽車等情，業經證人陳惠娟於警詢、
    本院中審理中、證人吳怡萩於警詢、偵查中證述明確，並有
    扣押筆錄、扣押物品目錄表、贓物認領保管單、系爭汽車之
    失竊報案記錄、系爭汽車及車牌號碼5552-WZ 號自用小客車
    之車籍資料各1 份、照片3 張等件在卷可憑（見警一卷第70
    至74、121至122、157、159、173、176頁），復為被告所不
    爭執，是上開等情自先堪認定。
  2.被告雖辯稱：伊購買系爭汽車時，洪慶峰告知該車係權利車
    ，並交付系爭汽車之讓渡書、行車執照、車籍資料、車主之
    身分證影本及當舖出具之流當證明予伊，是伊不知所購買者
    係贓物云云，惟按社會上之所以有權利車之產生，本在於原
    車輛登記名義人在未能持續繳付汽車貸款之情況下，於出售
    車輛予他人時，即因貸款無法還清而不能併同將汽車登記名
    義人變更為買受人，然觀以證人陳惠娟於本院審理中具結證
    稱：系爭汽車係於98年7月28日凌晨4時許停放在高雄市前鎮
    區○○○路395號之1住處前遭竊，當初購買系爭汽車時係以
    現金購買，並未辦理分期付款等語（見本院二卷第87頁背面
    至90頁背面、警一卷第154 頁），可知證人陳惠娟係因遭竊
    始喪失對該車之持有，其於購入系爭汽車時並未因此負有汽
    車貸款債務，該車自不可能有何因未能持續繳付貸款而必需
    出售該車予當鋪，且因此無從於出售時併同辦理過戶之情況
    ，則被告如何能於購買時取得證人陳惠娟之身分證件影本、
    行車執照、車籍資料及就系爭汽車所簽立之讓渡書等物，即
    有可議之處；且如被告於向證人洪慶峰購買系爭汽車時確有
    收受系爭汽車之行車執照等車籍資料文件，參以前開所述權
    利車係因登記名義人無法繳交貸款致無法變更而產生之情事
    ，設若被告前開所言屬實，其上所載系爭汽車之登記名義人
    亦應係記載為證人陳惠娟無疑，衡諸一般大眾就二手車輛之
    買賣均應會留意其車輛之來源為何，而上開證人姓名於社會
    普遍認知下，亦不至於被認定為係男性化之姓名，惟被告卻
    供稱該車之行車執照上所載原車主應係男性，益徵其實際上
    從未曾取得過系爭汽車之行車執照等文件；況被告迄今復始
    終未能提出上述汽車過戶文件供本院查核，而證人洪慶峰經
    本院依法傳喚、拘提亦均未到案說明，凡此均足見被告所辯
    其於購買時證人洪慶峰曾告知系爭汽車屬權利車，並交付上
    開過戶文件加以取信之情節，應屬不實。
  3.再參以系爭汽車為96年6月出廠之汽車，於98年7月28日失竊
    時僅係2 年左右之新車，且保險公司於失竊時所理賠之保險
    金共約143萬1千元等節，業經證人賴興德即系爭汽車投保之
    保險公司業務員於警詢時證述屬實，復有系爭汽車之車籍資
    料、明台產物保險股份有限公司理算報告單－肇事處理報告
    、汽車險已決理賠報表、現金支出傳票、失竊車輛委付書、
    失竊車輛尋回通知切結書等件為憑（見警一卷第169至172、
    176 頁），顯見系爭汽車於98年7至9月間客觀上之價值至少
    應約有143 萬元左右，且賓士車本屬價值不斐之物，此亦為
    眾所周知之事，惟被告自陳當時僅以30萬元向證人洪慶峰購
    入該車，其購買之價格實顯低於該車之市價，又被告復供承
    購買時系爭汽車已未懸掛車牌，衡以常情，其對於系爭汽車
    應係來路不明之贓物乙情，自難諉為不知，是被告明知系爭
    汽車為贓物而仍故為購買，其故買贓物犯行自應堪認定。
  (二)被告施俊吉所犯如事實欄(二)至(六)所示加重竊盜、變造特種文
    書等犯行：
    上開犯罪事實，業經被告於本院審理中坦承不諱，核與證人
    即被害人簡慧玲、李再生、廖月枝、李淑貞、李宗鑫、黃秀
    翎所指證之情節大致相符，復有贓物認領保管單、尋獲電腦
    輸入單各2 份、高雄市政府警察局99年3月8日高市警鑑字第
    0990013222號暨「尋獲3813-TE 自小客車案」現場勘驗報告
    、99年3 月16日高市警鑑字第0990014724號函暨「李宗鑫住
    宅遭竊盜案」現場勘驗報告、內政部警政署刑事警察局99年
    3 月8 日刑紋字第0990029937號鑑定書、被害人李宗鑫前開
    住處之監視器調閱情形一覽表各1 份、該住處監視器錄影畫
    面翻拍照片15張、被害人李再生上揭住處及倉庫之監視器錄
    影畫面翻拍照片54張、被害人盧西卿上開住處監視器錄影畫
    面翻拍照片15張、報案記錄7 份、車籍資料2 份、施俊吉使
    用之門號0000000000號行動電話雙向通聯紀錄、偵查報告各
    1 份在卷可稽（見警一卷第216至218、224至263、276至302
    、306至309、312至320頁、警三卷第4至8、195至202頁、偵
    卷第56至57頁），足認被告上開任意性自白核與事實相符，
    堪可採信，從而，本案事證明確，被告所犯如事實欄(二)至(六)
    所示犯行應堪認定，自應依法論科。
  (三)論罪科刑：
  1.本件被告施俊吉行為後，刑法第321條第1項業於100年1月26
    日修正公布，並於同年月28日生效施行。按行為後法律有變
    更者，適用行為時之法律，但行為後之法律有利於行為人者
    ，適用最有利於行為人之法律，刑法第2條第1項定有明文。
    查修正前刑法第321條第1項規定：「犯竊盜罪而有左列情形
    之一者，處6月以上、5年以下有期徒刑：一、於夜間侵入住
    宅或有人居住之建築物、船艦或隱匿其內而犯之者。二、毀
    越門扇、牆垣或其他安全設備而犯之者。三、攜帶兇器而犯
    之者。四、結夥三人以上而犯之者。五、乘火災、水災或其
    他災害之際而犯之者。六、在車站或埠頭而犯之者」；修正
    後刑法第321條第1項則規定：「犯竊盜罪而有下列情形之一
    者，處6月以上、5年以下有期徒刑，得併科新臺幣10萬元以
    下罰金：一、侵入住宅或有人居住之建築物、船艦或隱匿其
    內而犯之者。二、毀越門扇、牆垣或其他安全設備而犯之者
    。三、攜帶兇器而犯之者。四、結夥三人以上而犯之者。五
    、乘火災、水災或其他災害之際而犯之者。六、在車站、埠
    頭、航空站或其他供水、陸、空公眾運輸之舟、車、航空機
    內而犯之者」，經比較新舊法之規定，新法法定刑除增加「
    得併科10萬元以下罰金」之罰金刑外，並刪除原第1 款「於
    夜間」之要件，且就第6 款增加「航空站、其他供水、陸、
    空公眾運輸之舟、車、航空機內」之要件，核均屬加重刑罰
    或擴大加重竊盜構成要件之涵攝範圍，是修正後刑法第321
    條第1 項之規定並未較有利於行為人，自應適用修正前刑法
    第321條第1項之規定。
  2.按修正前刑法第321條第1 項第3款規定所謂兇器，其種類並
    無限制，凡客觀上足對人之生命、身體、安全構成威脅，具
    有危險性之兇器均屬之，且祇須行竊或強盜時攜帶此種具有
    危險性之兇器為已足，並不以攜帶之初有行兇之意圖為必要
    ，最高法院著有79年台上字第5253號判例可資參照。本件「
    胖仔」持以與被告共同違犯如事實欄(二)、(五)所示犯行如附表
    二編號1所示之扳手1支、持以與被告共同違犯如事實欄(三)、
    (六)所示犯行如附表二編號2之千斤頂1組、持以與被告共同違
    犯如事實欄(四)所示犯行如附表二編號3之鐵撬1支，均屬金屬
    材質、質地堅硬之物，業為被告供明在卷（見本院二卷第98
    頁），若持上開等物任意揮砍，客觀上對人之生命、身體、
    安全自已構成威脅，顯屬具有危險性之兇器無訛。
  3.次按刑法第321條第1 項第2款規定將「門扇」、「牆垣」、
    「其他安全設備」並列，則所謂「門扇」專指門戶而言，應
    屬狹義之指分隔住宅或建築物內外之間之出入口大門而言；
    而所謂「其他安全設備」，指門扇牆垣以外，依通常觀念足
    認防盜之一切設備而言，如電網、門鎖、以及窗戶等是；至
    於已經入大門室內之住宅或建築物內部諸門，不論門房間門
    、廚房門、通往陽台之落地鋁製玻璃門，則應認係「其他安
    全設備」（司法院（73）廳刑一字第603 號函示參照）。查
    本案被告與真實姓名、年籍不詳之「胖仔」、「俊仔」分別
    於如事實欄(三)至(四)、(六)所示時地所破壞之鐵捲門，既為被害
    人等住處分隔出入所用之物，核屬該款所指之門扇無疑。再
    按刑法第321條第1 項第2款毀越門扇之「越」字，係指越入
    者而言，如係走入不得謂之「越」，最高法院24年度總會著
    有決議，是被告與真實姓名、年籍不詳之「胖仔」、「俊仔
    」分別如事實欄(三)至(四)、(六)所示時地破壞鐵捲門後進入屋內
    竊取財物之行為，均應該當於修正前刑法第321 條第1 項第
    2 款之毀壞門扇竊盜罪。
  4.是核被告如事實欄(一)所為，係犯刑法第349條第2項之故買贓
    物罪、如事實欄(二)所為，係犯修正前刑法第321條第1 項第3
    、4 款之結夥三人以上攜帶兇器竊盜罪、如事實欄(三)所為，
    係犯修正前刑法第321條第1項第1、2、3、4款之結夥攜帶兇
    器毀壞門扇夜間侵入住宅竊盜罪、如事實欄(四)、(六)所為，均
    係犯修正前刑法第321條第1 項第1、2、3款之攜帶兇器毀壞
    門扇夜間侵入住宅竊盜罪、如事實欄(五)所為，則係犯刑法第
    212條變造特種文書罪及修正前刑法第321條第1項第3款之攜
    帶兇器竊盜罪。被告與真實姓名、年籍不詳之成年男子「胖
    仔」、「俊仔」，於如事實欄(三)所示時間，先後以客觀上足
    供兇器使用之千斤頂1 組破壞被害人李再生、蘇秀豔位於高
    雄市○○區○○路279號倉庫及凱歌路298號之住處鐵捲門，
    由「俊仔」進入上開住處內竊取晶片鑰匙2 付後，即使用該
    等晶片鑰匙竊得停放於該住處內之車牌號碼8578-WK 號自用
    小客車及停放於前揭倉庫內之車牌號碼510 6-NX號自用小客
    車各1 輛，係於密接之時間對該等被害人之同一財產監督權
    實施侵害之數舉動，且各舉動間之獨立性極為薄弱，依一般
    社會健全觀念，難以強行分開，應論以接續犯而僅以一罪論
    ，公訴人認被告等就凱歌路279號倉庫及凱歌路298號先後所
    為上開犯行，應論以數罪而予併合處罰，容有未洽。被告與
    「胖仔」、「俊仔」就如事實欄(二)、(三)所示犯行、被告與「
    胖仔」就如事實欄(四)至(六)所示犯行，有犯意聯絡及行為分擔
    ，均應論以共同正犯。被告所犯上開各罪，犯意各別、行為
    互殊，應予分論併罰。再被告前因搶奪案件，分別經本院以
    89年度訴字第2397號、92年度訴字第2264號判決判處有期徒
    刑2年6月、1年6月確定，兩罪接續執行，於95年9月6日縮短
    刑期假釋出監並付保護管束，甫於95年10月10日保護管束期
    滿未經撤銷視為執行完畢等情，有臺灣高等法院被告前案紀
    錄表1 份在卷可查，其前受徒刑之執行完畢，5 年以內故意
    再犯本件有期徒刑以上之數罪，均為累犯，均應依刑法第47
    條第1 項規定加重其刑。
  5.爰審酌被告明知其向洪慶峰所購買之系爭汽車係來路不明之
    贓物，竟為圖小利而仍故予買受之，助長他人行竊風氣，並
    使被害人陷於無法追償之危險，所為已有可議，又其正值青
    壯之年，本應戮力工作賺取財物，竟不思以正當手段獲取報
    酬，反圖不勞而獲，屢次於深夜時分與「胖仔」、「俊仔」
    以攜帶兇器、破壞安全設備、侵入住宅之等方式竊取被害人
    之財物，事後並將車牌號碼予以變造，不惟侵害被害人之財
    產法益，更嚴重影響社會治安、公路監理機關對於公路行車
    及車籍資料管理之正確性，且迄未賠償被害人等所受損失，
    實無足取；惟念其於犯後雖仍否認如事實欄(一)所示故買贓物
    犯行，然尚知坦承如事實欄(二)至(六)所示各該犯行，且系爭汽
    車、車牌號碼3813-TE號車牌2 面及9868-UU號自用小客車已
    分別發還被害人陳惠娟、李淑貞及廖月枝保管，信該等被害
    人所受之財產損失已獲相當程度之減輕，暨考量被告所竊得
    之車輛數量為3 輛，均屬價值不斐之進口名車，另尚得手現
    金達10餘萬元及內有金飾（經典當得款10數萬元）、存摺等
    物保險箱之情事，以及被告之智識程度僅國中畢業，家境小
    康，現無工作，及其犯罪動機、手段及其他一切情狀，分別
    量處如附表所示之刑，並定其應執行刑，以資懲儆。至如附
    表二編號1所示之扳手1支，係供被告等持以違犯如事實欄(二)
    、(五)犯行之物、如附表二編號2所示之千斤頂1組，係供被告
    等持以違犯如事實欄(三)、(六)所示犯行之物、如附表二編號3
    所示之鐵撬1 支，則係供被告等持以違犯如事實欄(四)犯行之
    物，均為「胖仔」所有，業經被告供承在卷（見本院二卷第
    98頁），雖均未扣案，惟尚無證據證明業已滅失，本於共犯
    連帶責任原則，爰依刑法第38條第1 項第2 款之規定，分別
    於各該犯行主文項下宣告沒收之。
  (四)按「18歲以上之竊盜犯、贓物犯，有犯罪之習慣者，得於刑
    之執行前，令入勞動場所強制工作。」竊盜犯贓物犯保安處
    分條例第3條第1項定有明文。而保安處分係針對受處分人將
    來之危險性所為之處置，以達教化、治療之目的，為刑罰之
    補充制度。我國現行刑法採刑罰與保安處分雙軌制，係在維
    持行為責任之刑罰原則下，為協助行為人再社會化之功能，
    以及改善行為人潛在之危險性格，期能達成根治犯罪原因、
    預防犯罪之特別目的。是保安處分中之強制工作，旨在對嚴
    重職業性犯罪及欠缺正確工作觀念或無正常工作因而犯罪者
    ，強制其從事勞動，學習一技之長及正確之謀生觀念，使其
    日後重返社會，能適應社會生活。竊盜犯贓物犯保安處分條
    例第3條第1項規定，即係本於保安處分應受比例原則之規範
    ，使保安處分之宣告，與行為人所為行為之嚴重性、行為人
    所表現之危險性及對於行為人未來行為之期待性相當之意旨
    而制定，而由法院視行為人之危險性格，決定應否令入勞動
    處所強制工作，以達預防之目的（最高法院91年度臺上字第
    4625號判決意旨參照）。本件公訴人雖請求對被告併予宣告
    強制工作，惟卷內除被告之前案紀錄外，尚查無其他積極證
    據佐證被告違犯本案數次竊盜犯行之犯罪原因，而觀以被告
    既自陳：本案所犯各次加重竊盜罪行，係因家中發生母親生
    病之重大變故所致，亦難遽認被告係有犯罪習慣或因遊蕩或
    懶惰成習而犯罪，且公訴人亦未說明單純施以刑罰難收矯正
    之效之具體理由，故公訴人請求併予宣告強制工作，於法尚
    有未合，要難依其所請，附此敘明。
二、免訴部分：
  (一)公訴意旨另以：被告與真實姓名年籍不詳、綽號「俊仔」之
    成年男子，共同基於意圖為自己不法所有之竊盜犯意聯絡，
    於98年12月10日凌晨4、5時許（起訴書誤載為凌晨6 時許）
    ，推由「俊仔」持客觀上可供兇器使用之鐵撬、T 型扳手各
    1支（均未扣案），破壞方國龍位於高雄市○○區○○路455
    號住處分隔住宅內外出入口之鐵門、玻璃門後，入內竊取該
    址1樓收銀台內現金，「俊仔」再使用上開鐵撬、T型扳手破
    壞該住宅2 樓作為安全設備之鐵門襄鎖，與施俊吉一同入內
    竊取鞋子5 雙、現金數千元，並持該住處抽屜內之汽車鑰匙
    竊取停放於上址門口、車牌號碼1535-XQ 號自小客車後離去
    ，因認被告此部分亦共同涉犯修正前刑法第321 條第1 項第
    1、2、3 款之攜帶兇器毀越門扇及安全設備夜間侵入住宅竊
    盜罪嫌云云。
  (二)按案件曾經判決確定者，應諭知免訴之判決。刑事訴訟法第
    302條第1款定有明文。經查，被告此部分之犯行，業經本院
    於100年2月25日以99年度審易字第5470號判決判處有期徒刑
    1年，嗣被告提起上訴，於100年5月5日撤回上訴確定在案乙
    情，有本院99年度審易字第5470號判決書、臺灣高等法院被
    告前案紀錄表等各1 份附卷可參，從而，被告上開共同攜帶
    兇器毀越門扇及安全設備夜間侵入住宅竊盜犯行既已經本院
    判決確定，則公訴意旨就經判決確定同一事實之本案犯罪事
    實，再次向本院重行起訴，依前開說明，自應為被告此部分
    免訴判決之諭知。
據上論斷，應依刑事訴訟法第299 條第1 項、第302 條第1 款，
刑法第2 條第1 項前段、第28條、第212 條、第349 條第2 項、
第47條第1 項、第51條第5 款、第9 款、第38條第1 項第2 款，
修正前刑法第321 條第1 項第1 款、第2 款、第3 款、第4 款，
刑法施行法第1 條之1 ，判決如主文。
本案經檢察官陳筱茜到庭執行職務。
中    華    民    國   100    年    8     月    31    日
                  刑事第十五庭  審判長法  官  莊珮君
                                      法  官  王俊彥
                                      法  官  許勻睿
以上正本證明與原本無異。
如不服本判決應於收受送達後10日內向本院提出上訴書狀，並應
敘述具體理由；如未敘述上訴理由者，應於上訴期間屆滿後20日
內向本院補提理由書（均須按他造當事人之人數附繕本）「切勿
逕送上級法院」。
中    華    民    國   100    年    8     月    31    日
                                書記官  王芷鈴
附表一
┌───────┬────────────────────────┐
│犯罪事實      │              主           文（包含主刑及從刑） │
├───────┼────────────────────────┤
│事實欄(一)      │施俊吉犯故買贓物罪，累犯，處有期徒刑伍月。      │
│（即起訴書犯罪│                                                │
│事實三）      │                                                │
├───────┼────────────────────────┤
│事實欄(二)      │施俊吉犯結夥三人以上攜帶兇器竊盜罪，累犯，處有期│
│（即起訴書附表│徒刑柒月，未扣案附表二編號1所示之扳手壹支沒收。 │
│編號5）       │                                                │
├───────┼────────────────────────┤
│事實欄(三)      │施俊吉犯結夥三人以上攜帶兇器毀壞門扇夜間侵入住宅│
│（即起訴書附表│竊盜罪，累犯，處有期徒刑壹年陸月，未扣案附表二編│
│編號6、7）    │號2 所示之千斤頂壹組沒收。                      │
├───────┼────────────────────────┤
│事實欄(四)      │施俊吉共同犯攜帶兇器毀壞門扇夜間侵入住宅竊盜罪，│
│（即起訴書附表│累犯，處有期徒刑壹年，未扣案附表二編號3 所示之鐵│
│編號3）       │撬壹支沒收。                                    │
├───────┼────────────────────────┤
│事實欄(五)      │施俊吉共同犯攜帶兇器竊盜罪，累犯，處有期徒刑柒月│
│（即起訴書附表│，未扣案附表編號1 所示扳手壹支沒收：又共同犯變造│
│編號2）       │特種文書罪，累犯，處有期徒刑月。              │
├───────┼────────────────────────┤
│事實欄(六)      │施俊吉共同犯攜帶兇器毀壞門扇夜間侵入住宅竊盜罪，│
│（即起訴書附表│累犯，處有期徒刑拾月，未扣案附表二編號2所示之千 │
│編號4）       │斤頂壹組沒收。                                  │
└───────┴────────────────────────┘
附表二
┌──┬─────┬─────┐
│編號│應沒收之物│數量      │
├──┼─────┼─────┤
│1   │扳手      │1支       │
├──┼─────┼─────┤
│2   │千斤頂    │1組       │
├──┼─────┼─────┤
│3   │鐵撬      │1支       │
└──┴─────┴─────┘
附錄論罪科刑法條
中華民國刑法第212條
（偽造變造特種文書罪）
偽造、變造護照、旅券、免許證、特許證及關於品行、能力服務
或其他相類之證書、介紹書，足以生損害於公眾或他人者，處1
年以下有期徒刑、拘役或3百元以下罰金。
中華民國刑法第349條
（普通贓物罪）
收受贓物者，處 3 年以下有期徒刑、拘役或 5 百元以下罰金。
搬運、寄藏、故買贓物或為牙保者，處5年以下有期徒刑、拘役
或科或併科1千元以下罰金。
因贓物變得之財物，以贓物論。
修正前中華民國刑法第321條
（加重竊盜罪）
犯竊盜罪而有左列情形之一者，處6月以上、5年以下有期徒刑：
一、於夜間侵入住宅或有人居住之建築物、船艦或隱匿其內而犯
    之者。
二、毀越門扇、牆垣或其他安全設備而犯之者。
三、攜帶兇器而犯之者。
四、結夥三人以上而犯之者。
五、乘火災、水災或其他災害之際而犯之者。
六、在車站或埠頭而犯之者。
前項之未遂犯罰之。